臺灣澎湖地方法院刑事判決　　　　　　　　96年度易字第54號
公　訴　人　臺灣澎湖地方法院檢察署檢察官
被　　　告　乙○○
上列被告因傷害等案件，經檢察官提起公訴（96年度偵字第436
、447號），本院判決如下：
    主      文
乙○○損壞他人之鐵門、木凳，足以生損害於他人，處拘役參拾
日，如易科罰金，以新臺幣壹仟元折算壹日；又損壞他人之機車
貳輛，處拘役伍拾日，如易科罰金，以新臺幣壹仟元折算壹日；
又以加害生命、身體、財產之事，恐嚇他人致生危害於安全，處
拘役參拾日，如易科罰金，以新臺幣壹仟元折算壹日，扣案之鐵
條、膠管、木棍各壹支均沒收；又傷害人之身體，處拘役肆拾日
，如易科罰金，以新臺幣壹仟元折算壹日，扣案之香爐壹只沒收
。應執行拘役壹佰貳拾日，如易科罰金，以新臺幣壹仟元折算壹
日，扣案之鐵條、膠管、木棍各壹支、香爐壹只均沒收。
    事      實
一、乙○○與甲○○為鄰居，乙○○因認甲○○籌備興建之靈骨
    塔，破壞其祖墳風水，心生不滿，有下列行為：
（一）其基於毀損之犯意，於民國96年7月13日晚間11時許，持
      石頭丟擲甲○○位於澎湖縣馬公市虎井里75號住處之車庫
      鐵門與木凳，致令前開鐵門凹陷、木凳椅面缺損，足以生
      損害於甲○○。
（二）其另基於毀損之犯意，於96年7月14日凌晨2時許，前往虎
      井里碼頭，將甲○○停放於該處、車牌號碼各為WFK-737
      號、LDL-286號之兩輛機車推落海邊，致前開機車因浸水
      而損壞，足以生損害於甲○○。乙○○復基於恐嚇犯意，
      持其所有之鐵條、膠管、木棍，向據報前往現場之甲○○
      揮舞，並恫稱：「好膽你來，不是這樣而已，要繼續破壞
      你的車，讓你不能睡」等語，致甲○○心生畏懼。
二、乙○○又於96年7月17日晚間11時許，持其所有之香爐一只
    ，在澎湖縣警察局馬公分局虎井派出所前咆哮，當時正執行
    勤務之員警丙○○乃上前制止；乙○○竟萌妨害公務、傷害
    之犯意，持上開香爐向丙○○丟擲，並以腳踢踹丙○○，致
    丙○○受有右下肢、右大腳趾擦傷，左前胸及左手肘瘀傷，
    及左頸部瘀傷合併擦傷等傷害。
三、案經甲○○、丙○○訴由澎湖縣警察局馬公分局報請臺灣澎
    湖地方法院檢察署檢察官偵查起訴。
    理      由
一、按被告以外之人於審判外之陳述雖不符刑事訴訟法第159 條
    之1至之4等條文之規定，而經當事人於審判程序同意作為證
    據，法院審酌該言詞陳述或書面陳述作成時之情況，認為適
    當者，亦得為證據；當事人、代理人或辯護人於法院調查證
    據時，知有刑事訴訟法第159條第1項不得為證據之情形，而
    未於言詞辯論終結前聲明異議者，視為有前項之同意，刑事
    訴訟法第159條之5亦定有明文。本件證人丙○○、甲○○、
    潘金龍、郭鋒鴻、楊宗憲於警詢中之陳述，其性質雖屬傳聞
    證據，惟並無符合刑事訴訟法第159條之1至之4等前四條之
    情形，但其等所為之上開警詢筆錄，本院審理時予以提示並
    告以要旨，且各經檢察官及被告表示意見，當事人已知上述
    筆錄屬傳聞證據，且均未於言詞辯論終結前對該等筆錄之證
    據能力提出異議，依上開規定，其等於警詢中之證言，已擬
    制同意其有證據能力。
二、訊據被告乙○○承認於上開時地持石頭丟擲告訴人甲○○住
    處車庫，並將告訴人甲○○之2台機車推入海中之事實，但
    否認有恐嚇告訴人甲○○，及對執行職務之警員丙○○施暴
    之行為，辯稱：伊要找甲○○理論，但甲○○不理會，伊才
    說如果再不出面，要把車子推到海裡；伊只是要丙○○試試
    看香爐會不會燙，並未以香爐丟擲丙○○云云。經查：被告
    於警詢時已承認持香爐碰觸丙○○身體，以手腳攻擊丙○○
    （96年7月18日警詢卷第3頁）；於偵查中亦承認向甲○○說
    如果不出來就試試看，要讓甲○○沒有生意做等情（96年偵
    字第436號偵查卷第19頁）；且被告前揭犯罪事實，業據證
    人甲○○、丙○○、潘金龍、郭鋒鴻、楊宗憲等人證述在卷
    （96年7月18日警詢卷第6-21頁、96年7月14日警詢卷第
      7-10頁），並有現場照片、驗傷診斷書附卷可稽，及扣案
    之鐵條、膠管、木棍、香爐足資佐證。被告所辯，無非為事
    後卸責之詞，不足採信。本案事證明確，被告前揭毀損、恐
    嚇、傷害、妨害公務等犯行，堪以認定。
三、核被告乙○○於96年7月13日晚間11時許所為，係犯刑法第
    354條之毀損罪；於96年7月14日凌晨2時許所為，係犯刑法
    第354條之毀損罪、第305條之恐嚇罪；於96年7月17日晚間
    11時許所為，則係以一行為同時觸犯刑法第277條第1項之傷
    害罪、第305條之恐嚇致生危害安全罪，為想像競合關係，
    依刑法第55條之規定，從重之傷害罪論處。被告所犯上開2
    次毀損罪、恐嚇罪、傷害罪之間，犯意各別，罪名互異，應
    予分論併罰。爰審酌被告智能屬邊緣輕度障礙程度，衝動控
    制力弱，有國軍高雄總醫院精神鑑定報告書可稽（本院卷第
    33-37頁），與他人發生爭執後，未尋理性途徑解決，竟以
    暴力相向，影響社會秩序，對被害人造成身心傷害、財產損
    失，及其犯後仍不知悔悟等一切情狀，分別量處如主文所示
    之刑，暨定其應執行之刑，並均諭知易科罰金之折算標準，
    以資懲儆。
四、扣案之鐵條、膠管、木棍各一支，及香爐一只，均係被告所
    有，供犯罪所用之物，業據其供明在卷，爰依刑法第38條第
    1 項第2款之規定宣告沒收。
據上論斷，應依刑事訴訟法第299條第1項前段，刑法第354條、
第305條、第277條第1項、第135條第1項、第55條、第41條第1項
前段、第38條第1項第2款、第51條第6款，刑法施行法第1條之1
，判決如主文。
本案經檢察官丁○○到庭執行職務。
中　　華　　民　　國　　96　　年　　11　　月　　5　　日
                        刑事庭  法  官  李宛玲
以上正本證明與原本無異。
如不服本判決，應於判決送達後10日內，向本院提出上訴狀（須
附繕本）。
中　　華　　民　　國　　96　　年　　11　　月　　5　　日
                                書記官  王耀煌
論罪法條：
刑法第354條
毀棄、損壞前二條以外之他人之物或致令不堪用，足以生損害於
公眾或他人者，處2年以下有期徒刑、拘役或5百元以下罰金。
刑法第305條
以加害生命、身體、自由、名譽、財產之事，恐嚇他人致生危害
於安全者，處 2 年以下有期徒刑、拘役或 3 百元以下罰金。
刑法第277條第1項
傷害人之身體或健康者，處 3 年以下有期徒刑、拘役或 1 千元
以下罰金。
刑法第135條第1項
對於公務員依法執行職務時，施強暴脅迫者，處 3 年以下有期徒
刑、拘役或 3 百元以下罰金。
